臺灣新北地方法院刑事裁定
                                    111年度撤緩字第271號
聲  請  人  臺灣新北地方檢察署檢察官
被      告  
即受刑人    鄭愷  民國00年00月00日生


上列聲請人聲請撤銷受刑人緩刑案件（111年度執聲字第1682號
），本院裁定如下：
    主  文
聲請駁回。
    理  由
一、聲請意旨略以：受刑人即被告鄭愷因違反毒品危害防制條例
    案件，經本院以110年度訴字第1261號（臺灣新北地方檢察
    署110年偵字第19303號）判處有期徒刑1年，緩刑4年，於民
    國111年5月5日確定在案（下稱甲案）。詎其於緩刑期前，(
    一)於109年12月1日無照駕駛自用小客車，於欲停車時未注
    意車前狀況，自後追撞告訴人所搭乘違停於路旁之大型重型
    機車，致其受身體之傷害，涉犯交通過失傷害犯行，經本院
    於111年5月18日以111年度交簡上字第4號（原審案號：110
    年度交簡字第1428號）判處拘役40日並得易科罰金，於111
    年5月18日確定（下稱乙案）；(二)於111年1月4日在耕莘醫
    院就診時，因不滿醫事人員核對其身分，竟徒手揮打2名醫
    事人員，並徒手推擠到場處理之2名員警，致4人均受身體之
    傷害，另犯傷害及妨害公務執行犯行，經本院於111年5月20
    日以110年度簡字第1489號判處有期徒刑3月、拘役40日（均
    得易科罰金），並於111年6月28日確定（下稱丙案）。受刑
    人因有上揭犯罪事由，足認其不知悔悟自新，原宣告之緩刑
    難收其預期效果，而有執行刑罰之必要，合於刑法第75條之
    1 第1 項第1 款所定得撤銷緩刑宣告之原因，爰依刑事訴訟
    法第476 條規定聲請撤銷等語。
二、按受緩刑之宣告而於緩刑前因故意犯他罪，而在緩刑期內受
    6 月以下有期徒刑、拘役或罰金之宣告確定，足認原宣告之
    緩刑難收其預期效果，而有執行刑罰之必要者，得撤銷其宣
    告，98年6 月10日修正公布之刑法第75條之1 第1 項第1 款
    定有明文。考本條文前於94年2 月2 日增訂立法理由略以：
    「現行關於緩刑前或緩刑期間故意犯他罪，而在緩刑期內受
    得易科罰金之有期徒刑之宣告者，列為應撤銷緩刑之事由，
    因認過於嚴苛，而排除第75條應撤銷緩刑之事由，移列至得
    撤銷緩刑事由，俾使法官依被告再犯情節，而裁量是否撤銷
    先前緩刑之宣告；其次，如有前開事由，但判決宣告拘役、
    罰金時，可見行為人仍未見悔悟，有列為得撤銷緩刑之事由
    ，以資彈性適用，爰於第1 項第1 款、第2 款增訂之……」，
    蓋以刑法緩刑制度係為促進惡性輕微之被告或偶發犯、初犯
    利於改過自新而設，故本條採用裁量撤銷主義，賦予法院撤
    銷與否之權限，依本條撤銷緩刑之要件，除具備「於緩刑前
    因故意犯他罪，而在緩刑期內受6 月以下有期徒刑、拘役或
    罰金之宣告確定」事由外，尚須具備「足認原宣告之緩刑難
    收其預期效果，而有執行刑罰之必要者」之要件，是以仍須
    衡酌被告所犯前後數罪間，關於法益侵害之性質、再犯之原
    因、違反法規範之情節是否重大、被告主觀犯意所顯現之惡
    性及其反社會性等情，是否使前案原為促使惡性輕微之被告
    或偶發犯、初犯改過自新而宣告之緩刑，已難收其預期之效
    果，而確有執行刑罰之必要，此與刑法第75條第1 項所定二
    款要件有一具備，即毋庸再行審酌其他情狀，應逕予撤銷緩
    刑之情形不同，先予敘明。
三、查受刑人鄭愷於110年4月28日因販賣第三級毒品未遂案件（
    即甲案），經本院於111年3月28日以110年度訴字第1261號
    判處有期徒刑1年、緩刑4年，並於111年5月5日確定在案；
    又於109年12月1日因交通過失傷害犯行（即乙案），經本院
    於111年5月18日以111年度交簡上字第4號（原審案號：110
    年度交簡字第1428號）判處拘役40日（得易科罰金），於11
    1年5月18日確定；另於111年1月4日在耕莘醫院就診時，涉
    犯傷害及妨害公務執行犯行（即丙案），分別經本院於111
    年5月20日以111年度簡字第1489號判處有期徒刑3月、拘役4
    0日（均得易科罰金），並於111年6月28日確定等情，有上
    開三案之刑事判決書及臺灣高等法院被告前案紀錄表各1 份
    附卷可稽，則受刑人確有於緩刑前故意犯罪，而在緩刑期內
    受徒刑、拘役宣告確定之情形，固堪認定。
四、觀諸甲案於111年3月28日判處受刑人有期徒刑1年並宣告緩
    刑4年確定，而受刑人乙案之犯罪時間為109年12月1日、丙
    案之犯罪時間為111年1月4日，乙、丙二案於甲案判決（111
    年3月28日）前即已存在，並不具備甲案緩刑宣告後，足認
    有緩刑難收其預期效果之情形。另受刑人所犯上開三案之侵
    害法益均不相同，犯罪之動機及型態亦迥然相異，行為間亦
    均無關連性；又檢察官除提出被告三案判決書外，並未就原
    宣告甲案之緩刑有何難收其預期效果，而有執行刑罰之必要
    之實質要件提出具體事證，自無法僅因受刑人前因犯甲案受
    緩刑宣告，而認其於緩刑期前曾犯乙案、丙案，而遽認受刑
    人受緩刑宣告，有難以收預期效果，並有撤銷甲案緩刑宣告
    而執行刑罰必要。審酌前開各情，本件聲請撤銷緩刑宣告為
    無理由，應予駁回。
五、依刑事訴訟法第220條，裁定如主文。
中　　華　　民　　國　　111 　年　　8 　　月　　31　　日
                  刑事第三庭    法　官  蘇揚旭
上列正本證明與原本無異。
如不服本裁定，應於裁定送達後五日內敘明抗告理由，向本院提
出抗告狀。
                                 書記官  陳宥伶
中　　華　　民　　國　　111 　年　　8 　　月　　31　　日